【裁判字號】    88,簡抗,26
【裁判日期】    890616
【裁判案由】    確定訴訟費用額
【裁判全文】
臺灣臺北地方法院民事裁定  八十八年度簡抗字第二十六號
      抗  告  人  乙○○
      相  對  人  甲○○
右抗告人與相對人間請求侵權行為損害賠償事件（八十六年度北簡字第五六八九號）
，抗告人聲請確定訴訟費用額，經本院台北簡易庭民國八十八年七月二十二日八十八
年度北簡聲字第二四九號裁定後，抗告人對該裁定提起抗告，本院裁定如左：
    主      文
原裁定廢棄。
相對人應負擔之訴訟費用額確定為新台幣肆佰零柒元。
    理      由
一、抗告意旨如附件。
二、按「法院為終局判決時，應依職權為訴訟費用之裁判。」「訴訟費用之裁判，非
    對於本案裁判有上訴時，不得聲明不服。」「法院未於訴訟費用之裁判確定其費
    用額者，第一審受訴法院於該裁判有執行力後，應依聲請並得依職權以裁定確定
    之。」民事訴訟法第八十七條第一項、第八十八條、第九十一條第一項定有明文
    。查抗告人與相對人間侵權行為損害賠償事件，經本院八十六年度北簡字第五六
    八九號、八十六年度簡上字六二四號審理，並於民國（下同）八十七年十一月十
    日判決確定在案，關於訴訟費用部份，前揭二審判決「第一、二審訴訟費用，由
    上訴人乙○○負擔十分之九，其餘由上訴人甲○○負擔。」等情，業經本院調卷
    核閱屬實，則相對人甲○○應負擔第一、二審訴訟費用之十分之一無疑。次查經
    本院調卷審查後，相對人應賠償抗告人之訴訟費用額，連同本件程序費用在內，
    依後附計算書確定為如主文所示金額。再查本院八十六年度北簡字第五六八九號
    、八十六年度簡上字六二四號確定判決，係命相對人甲○○應給付抗告人新台幣
    （下同）貳仟貳佰拾元，及自八十七年九月二十九日起至清償日止，按週年利
    率百分之五計算之利息，並未命抗告人給付，是以，僅抗告人得執該確定判決聲
    請本案執行，抗告人於該判決有執行力後，聲請確定訴訟費用額，受聲請法院應
    僅依抗告人之聲請確定相對人應負擔之訴訟費用額，俾供抗告人聲請強制執行。
    原審裁定（含八十八年七月二十二日及同年八月十日更正裁定）主文「本件聲請
    人應負擔之訴訟費用額確定為新台幣肆仟貳佰捌拾玖元。」，於法尚有未合，抗
    告人之抗告為有理由，原審裁定應予廢棄，並更為裁定如主文所示。
三、依民事訴訟法第四百三十六條之一第三項、第四百九十二條第二項前段，裁定如
    主文。
中      華      民      國    八十九    年      六      月    十六    日
                            民事第五庭審判長法官  林瑞斌
                                            法官  林麗玲
                                            法官  賴泱樺
F0
~T40
計  算  書
項      目                     金  額（新台幣）                備    註
第一審裁判費                       一五六○元
第一審送達郵費                     一九六元（含超重之郵費）
第二審裁判費                       二○四三元
第二審送達郵費                     二○四元
本件程序費用                       六八元
合          計                     四○七一元
相對人應賠償抗告人之訴訟費用額，連同本件程序費用在內，為前述金額之十分之一
亦即肆佰零柒元（元以下四捨五入）。
右正本證明與原本無異
本件不得抗告
中      華      民      國    八十九    年      六      月     十九     日
                                      書記官  江婉容


司法院資訊處製作；財團法人民間司法改革基金會備份。
